【裁判字號】    96,訴,1817
【裁判日期】    970304
【裁判案由】    誣告等
【裁判全文】
臺灣臺北地方法院刑事判決              96年度訴字第1817號
公  訴  人  臺灣臺北地方法院檢察署檢察官
被      告  甲○○
上列被告因誣告等案件，經檢察官提起公訴（96年度偵字第
22758號），本院判決如下：
    主  文
甲○○以脅迫妨害人行使權利，處有期徒參月；又意圖他人受刑
事處分，向該管公務員誣告，處有期徒刑肆月；應執行有期徒刑
陸月。
    事  實
一、甲○○向曾乙○○承租座落臺北市○○區○○街250號2樓軍
    眷住宅（下稱「系爭住宅」），但於乙○○已於96年4月12
    日經臺灣高等法院94年度重上更（一）字第110號民事判決
    取得系爭住宅之所有權。甲○○先於96年8月1日無故侵入系
    爭住宅，並加以竊占（甲○○所涉無故侵入住宅、竊占等罪
    ，業經檢察官另行偵辦，聲請簡易判決處刑），嗣有下列行
    為：（一）先於同年月4日15時許，即乙○○偕同欲承租系
    爭住宅之邱松嵐前來系爭住宅看屋之際，甲○○基於妨害乙
    ○○行使權利之故意，向乙○○脅迫稱，有1批兄弟在路上
    ，即將到來，如不離去，將使之掛彩等語，而妨害乙○○行
    使權利；（二）復於96年8月間某日，意圖使乙○○受刑事
    處分，前往臺北市政府警察局中山分局，對乙○○提出無故
    侵入住宅之妨害自由罪告訴，而向該管公務員誣告。
二、案經乙○○訴請臺灣臺北地方法院檢察署檢察官偵查起訴。
    理  由
一、訊據被告甲○○固不否認有公訴意旨所指之行為，惟矢口否
    認有何妨害他人行使權利，或誣告之犯罪事實，辯稱，客觀
    上我是錯了，法院這麼判，我沒有搞清楚，是誰的錯由庭上
    決定，我主觀認為二樓部分仍然是我的等語。經查：（一）
    前開犯罪事實，除據告訴人乙○○迭於偵查、審中指訴明確
    ，有告訴狀，及告訴人偵查筆錄、本院準備程序暨審判筆錄
    可稽；（二）況被告應已知悉告訴人為系爭住宅所有權，並
    合法占有系爭住宅等事實，亦有臺灣高等法院94年度重上更
    （一）字第110號民事判決書影本、最高法院96年度臺上字
    第424號民事判決書影本、本院96年4月17日北院錦96執宙字
    第23397號執行命令影本、收據影本、永和中正郵局第990號
    存證信函影本、興安郵局第1570號存證信函影本、不動產買
    賣契約書影本、臺灣臺北地方法院檢察署96年度偵字第
    16544號聲請簡易判決處刑書影本、法務戶政連結作業系統
    、證明書影本、本院91年度重訴字第2150號民事判決書影本
    （分別附在偵查卷宗第13頁至第51頁）、桃園22支000000-0
    郵局00194號存證信函（附在本院刑事卷宗第39頁）可參，
    足認告訴意旨所指內容，確與事實相符；（三）被告猶辯稱
    主觀上仍認為系爭住宅為被告所有等語，即無可採，本件事
    證明確，被告犯行堪以認定，應予依法論科。
二、核被告所為，係犯刑法第169條第1項之誣告罪及同法第304
    條第1項之妨害他人行使權利罪。被告前開2次犯行，不僅構
    成要件互殊，犯意各別，且犯罪時間相隔，亦有相當時日，
    應予分論併罰。爰審酌被告已有前案紀錄，足認其素行非佳
    ，有被告之臺灣高等法院被告前案紀錄表，附在本院刑事卷
    宗可查，且犯罪後仍否認犯行，不能認為已有悔意，原不應
    從輕量刑，惟被告目前已將系爭住宅返還告訴人，亦經告訴
    人、被告2人於本院審理中，陳述明確，有本院審判筆錄可
    憑，乃未典以重刑等一切情狀，就被告所犯2罪，分別量處
    如主文所示之刑，並定其應執行之刑，以示懲儆。
據上論斷，應依刑事訴訟法第299條第1項前段，刑法第169條第1
項、第304第1項、第51條第5款，判決如主文。
中    華    民    國    97    年    3     月    4     日
                  刑事第五庭  審判長法  官  黃程暉
                                    法  官  高偉文
                                    法  官  何俏美
以上正本證明與原本無異。
如不服本判決，應於判決送達後10日內，向本院提出上訴狀。
                                    書記官  彭雅慧
中    華    民    國    97    年    3     月    6    日
附錄本案論罪科刑法條全文：
中華民國刑法第169條
意圖他人受刑事或懲戒處分，向該管公務員誣告者，處7年以下
有期徒刑。
意圖他人受刑事或懲戒處分，而偽造、變造證據，或使用偽造、
變造之證據者，亦同。
中華民國刑法第304條
（強制罪）
以強暴、脅迫使人行無義務之事或妨害人行使權利者，處 3 年以
下有期徒刑、拘役或 3 百元以下罰金。
前項之未遂犯罰之。


司法院資訊處製作；財團法人民間司法改革基金會備份。
